臺灣臺南地方法院刑事判決
111年度訴字第308號
公  訴  人  臺灣臺南地方檢察署檢察官
被      告  張舜凱




                   （現於法務部○○○○○○○○○○○執行中）
上列被告因違反毒品危害防制條例案件，經檢察官提起公訴（11
0年度偵字第24067號），被告於準備程序中為有罪之陳述，本院
合議庭裁定由受命法官獨任以簡式審判程序進行審理，判決如下
：
    主  文
張舜凱持有第二級毒品純質淨重二十公克以上，處有期徒刑柒月
。
扣案如附表所示之物，沒收銷燬之。
    犯罪事實
一、張舜凱為供己施用，而基於持有第二級毒品甲基安非他命純
    質淨重20公克以上之犯意，於民國110年11月5日21時許，在
    雲林縣麥寮鄉台61線公路之交流道下方，以新臺幣（下同）
    3萬元之價格，向真實姓名年籍不詳自稱「林佳宜」之成年
    女子，購入如附表所示總純質淨重達20公克以上之甲基安非
    他命7包後，即自該時起非法持有。嗣於110年11月10日13時
    42分許，駕駛車牌號碼000-0000號自小客車，行經臺南市○○
    區○○路000巷00弄0號旁時，因形跡可疑為警盤查，經員警發
    現張舜凱為通緝犯，遂於逮捕後執行附帶搜索，當場自張舜
    凱攜帶之揹包內及香菸盒內扣得甲基安非他命共7包（總驗
    餘淨重共29.864公克、總純質淨重共24.436公克）及夾鏈袋
    19個、手機2支，而查獲上情。 
二、案經臺南市政府警察局第二分局報告臺灣臺南地方檢察署檢
    察官偵查起訴。
    理  由
一、被告所犯者非死刑、無期徒刑、最輕本刑為3年以上有期徒
    刑之罪或高等法院管轄第一審案件，其等於準備程序進行中
    ，就被訴事實均為有罪之陳述，經法官告知簡式審判程序之
    旨，並聽取公訴人、被告之意見後，本院合議庭依刑事訴訟
    法第273條之1第1項之規定，裁定由受命法官獨任以簡式審
    判程序進行審理。
二、上揭犯罪事實，業據被告坦承不諱，且扣案如附表編號1至7
    所示之白色結晶共7包，經送驗結果均為甲基安非他命，有
    高雄市立凱旋醫院111年1月11日高市凱醫驗字第70998號濫
    用藥物成品檢驗鑑定書1份在卷可稽。又被告為警採集尿液
    送驗，檢驗結果呈甲基安非他命陽性反應，有臺南市政府衛
    生局濫用藥物尿液檢驗報告、採尿同意書、臺南市政府警察
    局第二分局偵辦毒品危害防制條例案送驗尿液年籍對照表附
    卷可參。此外，復有臺南市政府警察局第二分局搜索扣押筆
    錄、扣押物品目錄表、現場及扣案毒品照片附卷可查，另有
    如附表所示甲基安非他命7包扣案可佐，足認被告自白與事
    實相符，犯行堪以認定，應依法論罪科刑。
三、按安非他命為毒品危害防制條例第2條第2項第2款所明定之
    第二級毒品。核被告所為，係犯毒品危害防制條例第11條第
    4項之持有第二級毒品純質淨重20公克以上罪。爰審酌被告
    為供己施用，而持有甲基安非他命7包，且總純質淨重共24.
    436公克，數量非少，顯無可取；兼衡其年紀、素行、智識
    程度（國中畢業）、家庭經濟狀況（職業為工安人員、無須
    扶養家人），犯後坦承犯行等一切情狀，量處如主文所示之
    刑。
四、按查獲之第二級毒品，不問屬於犯罪行為人與否，均沒收銷
    燬之，毒品危害防制條例第18條第1項前段定有明文。查扣
    案如附表所示甲基安非他命7包，應依上開規定沒收銷燬之
    。又包裝上開毒品之包裝袋7個，因難與毒品完全析離，故
    應整體視為查獲之毒品，一併沒收銷燬之。另部分甲基安非
    他命，因鑑驗而滅失，自無庸諭知沒收銷燬。此外，扣案之
    夾鏈袋19個、手機2支，既與本案無關，自不併與諭知沒收
    ，附此敘明。
據上論斷，應依刑事訴訟法第273條之1第1項、第299條第1項前
段，毒品危害防制條例第11條第4項、第18條第1項前段，刑法第
11條前段，判決如主文。
本案經檢察官陳奕翔提起公訴，檢察官李佳潔到庭執行職務。
中　　華　　民　　國　　111 　年　　4 　　月　　26　　日
　　　　　　　　　刑事第六庭    法　官　陳鈺雯
以上正本證明與原本無異。
如不服本判決應於收受送達後20日內向本院提出上訴書狀，並應
敘述具體理由。其未敘述上訴理由者，應於上訴期間屆滿後20日
內向本院補提理由書( 均須按他造當事人之人數附繕本) 「切勿
逕送上級法院」。
                                書記官  洪儀珊　
中　　華　　民　　國　　111 　年　　4 　　月　　27　　日
附錄論罪科刑法條
毒品危害防制條例第11條第4項
持有第二級毒品純質淨重二十公克以上者，處6月以上5年以下有
期徒刑，得併科新臺幣70萬元以下罰金。

附表：
編號 扣押物品名稱及數量 檢出毒品成分與重量  沒收銷毀數量 1 白色晶體1包（含包裝袋1個） ①檢出成分：甲基安非他命 ②淨重：14.322公克（驗餘淨重14.301公克） ③純質淨重：11.187公克 14.301公克併同包裝袋1個 2 白色晶體1包（含包裝袋1個） ①檢出成分：甲基安非他命 ②淨重：4.566公克（驗餘淨重4.548公克） ③純質淨重：4.020公克 4.548公克併同包裝袋1個 3 白色晶體1包（含包裝袋1個） ①檢出成分：甲基安非他命 ②淨重：3.538公克（驗餘淨重3.523公克） ③純質淨重：2.805公克 3.523公克併同包裝袋1個 4 白色晶體1包（含包裝袋1個） ①檢出成分：甲基安非他命 ②淨重：0.105公克（驗餘淨重0.084公克） ③純質淨重：0.083公克 0.084公克併同包裝袋1個 5 白色晶體1包（含包裝袋1個） ①檢出成分：甲基安非他命 ②淨重：1.263公克（驗餘淨重1.244公克） ③純質淨重：0.948公克 1.244公克併同包裝袋1個   6 白色晶體1包（含包裝袋1個） ①檢出成分：甲基安非他命 ②淨重：2.750公克（驗餘淨重2.731公克） ③純質淨重：2.360公克 2.731公克併同包裝袋1個   7 白色晶體1包（含包裝袋1個） ①檢出成分：甲基安非他命 ②淨重：3.456克（驗餘淨重3.433公克） ③純質淨重：3.033公克 3.433公克併同包裝袋1個